ܥܒܕ,,pʿal,ethpʿel,paʿʿel,ethpaʿʿal,aphʿel,ettaphʿal
perfect,3MS,ܥܒܰܕ,´ܶܬܥܒܶܕ,ܥܰܒܶܕ,ܐܶܬܥܰܒܰܕ,ܐܰܥܒܶܕ,ܐܶܬܬܰܥܒܰܕ
perfect,3FS,ܥܶܒܕܰܬ,ܐܶܬܥܰܒܕܰܬ,ܥܰܒܕܰܬ,ܐܶܬܥܰܒܕܰܬ,ܐܰܥܒܕܰܬ,ܐܶܬܬܰܥܒܕܰܬ
perfect,2MS,ܥܒܰܕܬ,ܐܶܬܥܒܶܕܬ,ܥܰܒܶܕܬ,ܐܶܬܥܰܒܰܕܬ,ܐܰܥܒܶܕܬ,ܐܶܬܬܰܥܒܰܕܬ
perfect,2FS,ܥܒܰܕܬܝ,ܐܶܬܥܒܶܕܬܝ,ܥܰܒܶܕܬܝ,ܐܶܬܥܰܒܰܕܬܝ,ܐܰܥܒܶܕܬܝ,ܐܶܬܰܥܒܰܕܬܝ
perfect,1CS,ܥܶܒܕܶܬ,ܐܶܬܥܰܒܕܶܬ,ܥܰܒܕܶܬ,ܐܶܬܥܰܒܕܶܬ,ܐܰܥܒܕܶܬ,ܐܶܬܰܥܒܕܶܬ
perfect,3MP,ܥܒܰܕܘ,ܐܶܬܥܒܶܕܘ,ܥܰܒܶܕܘ,ܐܶܬܥܰܒܰܕܘ,ܐܰܥܒܶܕܘ,ܐܶܬܬܰܥܒܰܕܘ
perfect,3FP,ܥܒܰܕ̈ܝ,ܐܶܬܥܒܶܕ̈ܝ,ܥܰܒܶܕ̈ܝ,ܐܶܬܥܰܒܰܕ̈ܝ,ܐܰܥܒܶܕ̈ܝ,ܐܶܬܬܰܥܒܰܕ̈ܝ
perfect,2MP,ܥܒܰܕܬܽܘܢ,ܐܶܬܥܒܶܕܬܽܘܢ,ܥܰܒܶܕܬܽܘܢ,ܐܶܬܥܰܒܰܕܬܽܘܢ,ܐܰܥܒܶܕܬܽܘܢ,ܐܶܬܬܰܥܒܰܕܬܽܘܢ
perfect,2FP,ܥܒܰܕܬ̈ܶܝܢ,ܐܶܬܥܒܶܕ̈ܬܶܝܢ,ܥܰܒܶܕܬ̈ܶܝܢ,ܐܶܬܥܰܒܰܕ̈ܬܶܝܢ,ܐܰܥܒܶܕܬ̈ܶܝܢ,ܐܶܬܬܰܥܒܰܕ̈ܬܶܝܢ
perfect,1CP,ܥܒܰܕܢ,ܐܶܬܥܒܶܕܢ,ܥܰܒܶܕܢ,ܐܶܬܥܰܒܰܕܢ,ܐܰܥܒܶܕܢ,ܐܶܬܬܰܥܒܰܕܢ
imperfect,3MS,ܢܶܥܒܶܕ,ܢܶܬܥܒܶܕ,ܢܥܰܒܶܕ,ܢܶܬܥܰܒܰܕ,ܢܰܥܒܶܕ,ܢܶܬܬܰܥܒܰܕ
imperfect,3FS,ܬܶܥܒܶܕ,ܬܶܬܥܒܶܕ,ܬܥܰܒܶܕ,ܬܶܬܥܰܒܰܕ,ܬܰܥܒܶܕ,ܬܶܬܰܥܒܰܕܝ
imperfect,2MS,ܬܶܥܒܶܕ,ܬܶܬܥܒܶܕ,ܬܥܰܒܶܕ,ܬܶܬܥܰܒܰܕ,ܬܰܥܒܶܕ,ܬܶܬܰܥܒܰܕ
imperfect,2FS,ܬܶܥܒܕܺܝܢ,ܬܶܬܥܰܒܕܺܝܢ,ܬܥܰܒܕܺܝܢ,ܬܶܬܥܰܒܕܺܝܢ,ܬܰܥܒܕܺܝܢ,ܬܶܬܰܥܒܕܺܝܢ
imperfect,1CS,ܐܶܥܒܶܕ,ܐܶܬܥܒܶܕ,ܐܶܥܰܒܶܕ,ܐܶܬܥܰܒܰܕ,ܐܰܥܒܶܕ,ܐܶܬܬܰܥܒܰܕ
imperfect,3MP,ܢܶܥܒܕܽܘܢ,ܢܶܬܥܰܒܕܽܘܢ,ܢܥܰܒܕܽܘܢ,ܢܶܬܥܰܒܕܽܘܢ,ܢܰܥܒܕܽܘܢ,ܢܶܬܬܰܥܒܕܽܘܢ
imperfect,3FP,ܢܶܥ̈ܒܕܳܢ,ܢܶܬܥܰܒܕ̈ܳܢ,ܢܥܰܒܕ̈ܳܢ,ܢܶܬܥܰܒܕ̈ܳܢ,ܢܰܥܒܕ̈ܳܢ,ܢܶܬܬܰܥܒܕ̈ܳܢ
imperfect,2MP,ܬܶܥܒܕܽܘܢ,ܬܶܬܥܰܒܕܽܘܢ,ܬܥܰܒܕܽܘܢ,ܬܶܬܥܰܒܕܽܘܢ,ܬܰܥܒܕܽܘܢ,ܬܶܬܰܥܒܕܽܘܢ
imperfect,2FP,ܬܶܥ̈ܒܕܳܢ,ܬܶܬܥܰܒܕ̈ܳܢ,ܬܥܰܒܕ̈ܳܢ,ܬܶܬܥܰܒܕ̈ܳܢ,ܬܰܥܒܕ̈ܳܢ,ܬܶܬܰܥܒܕ̈ܳܢ
imperfect,1CP,ܢܶܥܒܶܕ,ܢܶܬܥܒܶܕ,ܢܥܰܒܶܕ,ܢܶܬܥܰܒܰܕ,ܢܰܥܒܶܕ,ܢܶܬܬܰܥܒܰܕ
imperative,MS,ܥܒܶܕ,ܐܶܬܥܰܒܕ,ܥܰܒܶܕ,ܐܶܬܥܰܒܰܕ,ܐܰܥܒܶܕ,ܐܶܬܬܰܥܒܰܕ
imperative,FS,ܥܒܶܕܝ,ܐܶܬܥܰܒܕܝ,ܥܰܒܶܕܝ,ܐܶܬܥܰܒܰܕܝ,ܐܰܥܒܶܕܝ,ܐܶܬܬܰܥܒܰܕܝ
imperative,MP,ܥܒܶܕܘ,ܐܶܬܥܰܒܕܘ,ܥܰܒܶܕܘ,ܐܶܬܥܰܒܰܕܘ,ܐܰܥܒܶܕܘ,ܐܶܬܬܰܥܒܰܕܘ
imperative,FP,ܥܒܶܕ̈ܝ,ܐܶܬܥܰܒܕ̈ܝ,ܥܰܒܶܕ̈ܝ,ܐܶܬܥܰܒܰܕ̈ܝ,ܐܰܥܒܶܕ̈ܝ,ܐܶܬܬܰܥܒܰܕ̈ܝ
active-participle,MS,ܥܳܒܶܕ,ܡܶܬܥܒܶܕ,ܡܥܰܒܶܕ,ܡܶܬܥܰܒܰܕ,ܡܰܥܒܶܕ,ܡܶܬܬܰܥܒܰܕ
active-participle,FS,ܥܳܒܕܳܐ,ܡܶܬܥܰܒܕܳܐ,ܡܥܰܒܕܳܐ,ܡܶܬܥܰܒܕܳܐ,ܡܰܥܒܕܳܐ,ܡܶܬܬܰܥܒܕܳܐ
active-participle,MP,ܥܳܒܕܺܝܢ,ܡܶܬܥܰܒܕܺܝܢ,ܡܥܰܒܕܺܝܢ,ܡܶܬܥܰܒܕܺܝܢ,ܡܰܥܒܕܺܝܢ,ܡܶܬܬܰܥܒܕܺܝܢ
active-participle,FP,ܥܳܒ̈ܕܳܢ,ܡܶܬܥܰܒ̈ܕܳܢ,ܡܥܰܒ̈ܕܳܢ,ܡܶܬܥܰܒܕ̈ܳܢ,ܡܰܥܒܕ̈ܳܢ,ܡܶܬܬܰܥܒܕ̈ܳܢ
passive-participle,MS,ܥܒܺܝܕ,,ܡܥܰܒܰܕ,,ܡܰܥܒܰܕ,
passive-participle,FS,ܥܒܺܝܕܳܐ,,ܡܥܰܒܕܳܐ,,ܡܰܥܒܕܳܐ,
passive-participle,MP,ܥܒܺܝܕܺܝܢ,,ܡܥܰܒܕܺܝܢ,,ܡܰܥܒܕܺܝܢ,
passive-participle,FP,ܥܒܺܝ̈ܕܳܢ,,ܡܥܰܒ̈ܕܳܢ,,ܡܰܥܒ̈ܕܳܢ,
infinitive,,ܡܶܥܒܰܕ,ܡܶܬܥܒܳܕܽܘ,ܡܥܰܒܳܕܽܘ,ܡܶܬܥܰܒܳܕܽܘ,ܡܰܥܒܳܕܽܘ,ܡܶܬܬܰܥܒܳܕܽܘ
